【裁判字號】    98,抗,185
【裁判日期】    980305
【裁判案由】    聲請撤銷緩刑
【裁判全文】
臺灣高等法院刑事裁定                   98年度抗字第185號
抗  告  人
即  受刑人  甲○○
上列抗告人即受刑人因聲請撤銷緩刑案件，不服臺灣桃園地方法
院中華民國98年1 月20日裁定（98年度撤緩字第9 號），提起抗
告，本院裁定如下：
    主  文
抗告駁回。
    理  由
一、聲請人即受刑人住所所在地之台灣桃園地方法院檢察署檢察
    官聲請意旨略稱：受刑人甲○○前因犯竊盜案件，經本院台
    中分院於民國95年6 月21日以95年度上易字第582 號刑事判
    決（偵查案號：臺灣彰化地方法院檢察署94年度偵字第3392
    號）判處有期徒刑7 月，緩刑3 年，於95年6 月21日確定在
    案。乃於緩刑期內即96年10月29日至96年11月15日間更犯詐
    欺罪，經台灣桃園地方法院於97年9 月24日以97年度桃簡字
    第2792號刑事簡易判決判處有期徒刑4 月，如易科罰金，以
    新臺幣（下同）1,000 元折算1 日，並於97年10月27日確定
    在案。核受刑人所為，已合於刑法第75條之1 第1 項第2 款
    所定撤銷緩刑宣告之原因，爰依刑事訴訟法第476 條規定聲
    請撤銷上開判決之緩刑宣告。
二、按「受緩刑之宣告而有下列情形之一，足認原宣告之緩刑難
    收其預期效果，而有執行刑罰之必要者，得撤銷其宣告：二
    、緩刑期內因故意犯他罪，而在緩刑期內受得易科罰金之有
    期徒刑、拘役或罰金之宣告確定者。」，刑法第75條之1 第
    1 項第2 款定有明文。
三、經查，受刑人甲○○前因犯竊盜案件，經本院台中分院於95
    年6 月21日以95年度上易字第582 號刑事判決（偵查案號：
    臺灣彰化地方法院檢察署94年度偵字第3392號）判處有期徒
    刑7 月，緩刑3 年，於95年6 月21日確定在案。乃於緩刑期
    內即96年10月29日至96年11月15日間更犯詐欺罪，經台灣桃
    園地方法院於97年9 月24日以97年度桃簡字第2792號刑事簡
    易判決判處有期徒刑4 月，如易科罰金，以1,000 元折算1
    日，並於97年10月27日確定在案，此有上開判決書、本院被
    告前案紀錄表附卷可稽。原審法院審酌受刑人甲○○因竊盜
    案件受緩刑宣告確定後，本應知所警惕，謹慎行事，珍惜自
    新之機會，卻仍於緩刑期間內再犯詐欺罪而受得易科罰金之
    有期徒刑宣告確定，堪認前犯竊盜罪後並未改過遷善，足認
    原宣告之緩刑難收其預期效果，而有執行刑罰之必要，符合
    刑法第75條之1 第1 項第2 款之規定，爰撤銷其緩刑之宣告
    。本院經核原審法院所為之上開裁定，於法並無不合，應予
    維持。
四、抗告意旨雖指稱：其於前案（即本院台中分院95年度上易字
    第582 號竊盜案件）已經羈押4 月之久，且該案件並符合中
    華民國九十六年罪犯減刑條例得予減刑之規定，若經撤銷該
    案件緩刑之宣告，亦無繼續執行之必要云云。然查，受刑人
    前案經羈押之日數，應屬日後折抵刑期之問題；又設若該案
    件確符合中華民國九十六年罪犯減刑條例得予減刑之規定，
    亦為受刑人或檢察官應另聲請法院辦理減刑之問題。均與本
    案是否應撤銷緩刑之宣告無涉。綜上，受刑人不察，徒憑己
    意提起抗告，為無理由，應予駁回。
五、據上論結，應依刑事訴訟法第412條，裁定如主文。
中    華    民    國    98    年    3     月    5     日
                  刑事第九庭審判長法  官  許宗和
                                  法  官  何信慶
                                  法  官  周盈文
以上正本證明與原本無異。
不得再抗告。
                                  書記官  余姿慧
中    華    民    國    98    年    3     月    5     日


司法院資訊處製作；財團法人民間司法改革基金會備份。
